臺灣新北地方法院刑事判決
111年度審金訴字第27號
公  訴  人  臺灣新北地方檢察署檢察官
被      告  呂靜怡



上列被告因違反洗錢防制法等案件，經檢察官提起公訴（111年
度偵緝字第3423號、第3424號），被告於準備程序中就被訴事實
為有罪之陳述，本院裁定進行簡式審判程序，茲判決如下：
    主  文
呂靜怡幫助犯洗錢罪，處有期徒刑參月，併科罰金新臺幣壹萬元
，罰金如易服勞役，以新臺幣壹仟元折算壹日。
    事  實
一、呂靜怡依一般社會生活之通常經驗，可預見將金融機構帳戶
    提供不相識之人使用，可能幫助詐欺犯罪者作為騙取他人款
    項用途，並藉此掩飾、隱匿相關犯罪所得之去向（即洗錢）
    ，竟仍不違其本意，基於幫助詐欺取財、洗錢之不確定故意
    ，於民國109年10月間某日，在新北市○○區○○○路000號2樓居
    所，將其所申設臺灣新光商業銀行帳號0000000000000號帳
    戶（以下稱新光銀行帳戶），提供予某真實姓名年籍不詳、
    自稱「阿志」之成年人士使用（該人實際為某詐欺集團成員
    ，但查無證據證明呂靜怡知悉此事），供作詐欺取財、洗錢
    之犯罪工具。嗣該人所屬詐欺集團取得上開帳戶後，即共同
    意圖為自己不法之所有，先後於附表所示時間，以附表所示
    詐欺方式，使附表所示之林佳瑩、王莉茜均陷於錯誤，因而
    先後匯款如附表所示金額至上開新光銀行帳戶，且隨即遭該
    詐欺集團提領一空，以此方式製造金流斷點，致無從追查前
    揭犯罪所得之流向，掩飾、隱匿相關犯罪所得之去向，以達
    到渠等隱瞞資金流向及避免身分曝光之目的。嗣林佳瑩、王莉
    茜察覺有異報警處理，始循線查悉上情。
二、案經林佳瑩訴由桃園市政府警察局中壢分局；王莉茜訴由新
    北市政府警察局永和分局報告臺灣新北地方檢察署檢察官偵
    查起訴。
    理  由
一、按除被告所犯為死刑、無期徒刑、最輕本刑為3 年以上有期
    徒刑之罪或高等法院管轄第一審案件者外，於第一次審判期
    日前之準備程序進行中，被告先就被訴事實為有罪之陳述時
    ，審判長得告知被告簡式審判程序之旨，並聽取當事人、代
    理人、辯護人及輔佐人之意見後，裁定進行簡式審判程序，
    刑事訴訟法第273 條之1 第1 項定有明文。本件被告所犯係
    死刑、無期徒刑、最輕本刑為3 年以上有期徒刑以外之罪，
    其於準備程序中就被訴事實為有罪之陳述，經本院告知簡式
    審判程序之旨，並聽取公訴人及被告之意見後，認宜進行簡
    式審判程序，爰依上開規定裁定行簡式審判程序。
二、上揭事實，業據被告於本院準備程序及審理時均坦承不諱，
    核與告訴人林佳瑩、王莉茜於警詢時之指述情節相符，並有
    上開新光銀行帳戶開戶資料及交易明細、告訴人林佳瑩提出
    之中國信託銀行自動櫃員機交易明細2紙、告訴人王莉茜提
    出之網路銀行交易明細2紙可資為憑，被告犯行堪予認定。
三、核被告所為，係犯刑法第30條第1 項前段、第339 條第1 項
    之幫助詐欺取財罪及刑法第30條第1 項前段、洗錢防制法第
    14條第1項之幫助洗錢罪。被告以一提供金融機構帳戶之行
    為，幫助詐欺集團成員向附表所示告訴人等行騙，並因此遮
    斷詐欺取財之金流而逃避追緝，同時觸犯幫助詐欺取財及幫
    助洗錢二罪名，為想像競合犯，應依刑法第55條規定，從一
    重之幫助洗錢罪處斷。被告係基於幫助之意思，參與犯罪構
    成要件以外之行為，為幫助犯，爰依刑法第30條第2 項之規
    定，按正犯之刑減輕之。又被告於本院審理時自白其所犯幫
    助洗錢犯行，應依洗錢防制法第16條第2項規定減輕其刑，
    並遞減之。爰審酌被告雖未實際參與詐欺取財犯行，但提供
    其金融機構帳戶供他人作為詐欺、洗錢犯罪之用，隱匿詐欺
    所得之去向，不僅造成執法機關不易查緝犯罪行為人，危害
    社會治安，助長社會犯罪風氣，更造成被害人求償上之困難
    ，所為實非可取，兼衡其素行、犯罪之動機、目的、手段，
    對於被害人等所造成之損害以及犯後坦承犯行之態度等一切
    情狀，量處如主文所示之刑，並就併科罰金部分諭知易服勞
    役之折算標準，以資懲儆。另本院查無積極證據可資證明被
    告有因實行本件犯罪而獲利，無從認為被告有犯罪所得，自
    無庸宣告沒收或追徵，附此敘明。 
據上論斷，應依刑事訴訟法第273 條之1 第1 項、第299 條第1
項前段，洗錢防制法第14條第1項、第16條第2項，刑法第11條前
段、第30條第1 項前段、第2 項、第339條第1項、第55條、第42
條第3項前段，刑法施行法第1 條之1 第1 項，判決如主文。
本案經檢察官黃筵銘提起公訴，檢察官詹啟章到庭執行職務。
中　　華　　民　　國　　111 　年　　11　　月　　10　　日
                  刑事第二十四庭  法  官  徐子涵
上列正本證明與原本無異。
如不服本判決，應於判決送達後20日內敘明上訴理由，向本院提
出上訴狀 (應附繕本) ，上訴於臺灣高等法院。其未敘述上訴理
由者，應於上訴期間屆滿後20日內向本院補提理由書「切勿逕送
上級法院」。
                                  書記官　游士霈
中　　華　　民　　國　　111 　年　　11　　月　　10　　日
附錄本案論罪科刑法條全文：
中華民國刑法第339條
（普通詐欺罪）
意圖為自己或第三人不法之所有，以詐術使人將本人或第三人之
物交付者，處 5 年以下有期徒刑、拘役或科或併科 50 萬元以
下罰金。
以前項方法得財產上不法之利益或使第三人得之者，亦同。
前二項之未遂犯罰之。
洗錢防制法第14條
有第二條各款所列洗錢行為者，處7 年以下有期徒刑，併科新臺
幣5 百萬元以下罰金。
前項之未遂犯罰之。
前二項情形，不得科以超過其特定犯罪所定最重本刑之刑。 
附表：
編號 告訴人 詐欺時間、方式 匯款時間 匯款金額（新臺幣） 1 林佳瑩 110年9月8日18時許，假冒CACO服飾客服人員，撥打電話向林佳瑩佯稱：交易系統遭駭客入侵，導致重複下單，需依指示取消設定云云，致林佳瑩陷於錯誤，而依指示操作匯款。 110年9月8日20時14分許(起訴書誤載為19時50分許) 2萬9985元(起 訴書誤載為2萬3985元)    110年9月8日20時21分許(起訴書漏載） 5985元(起訴書漏載） 2 王莉茜 110年9月8日，假冒網購公司客服人員，撥打電話向王莉茜佯稱：交易系統遭駭客入侵，導致重複下單，需依指示取消設定云云，致王莉茜陷於錯誤，而依指示操作匯款。 110年9月8日20時2分許 6萬110元    110年9月8日20時32分許 5025元